最高法院刑事判決　　　　　　　一○○年度台上字第二九四號
上　訴　人　林登騫
選任辯護人　汪玉蓮律師
上列上訴人因違反毒品危害防制條例等罪案件，不服台灣高等法
院台南分院中華民國九十九年十月二十七日第二審判決（九十九
年度上訴字第七三九號，起訴案號：台灣嘉義地方法院檢察署九
十八年度偵緝字第五六二號），提起上訴，本院判決如下：
    主  文
上訴駁回。
    理  由
按刑事訴訟法第三百七十七條規定：上訴於第三審法院，非以判
決違背法令為理由不得為之；是提起第三審上訴，應以原判決違
背法令為理由，係屬法定要件；如果上訴理由書狀並未依據卷內
訴訟資料具體指摘原判決不適用何種法則或如何適用不當，或所
指摘原判決違法情事顯與法律規定得為第三審上訴理由之違法情
形不相適合時，均應認其上訴為違背法律上之程式，予以駁回。
本件原判決維持第一審論處上訴人林登騫販賣第二級毒品（八罪
，均累犯，其中五罪各處有期徒刑七年六月，另三罪分別處有期
徒刑七年五月、七年七月、七年八月。並均為相關從刑之宣告）
；明知為禁藥而轉讓（處有期徒刑七月，並為相關從刑之宣告）
等罪刑（以上主刑部分，定應執行刑為有期徒刑十八年）之判決
，駁回上訴人在第二審之上訴。上訴人之上訴意旨略稱：（一）
販賣第二級毒品為七年以上有期徒刑之罪，原判決卻科處上訴人
有期徒刑十八年，比販賣第一級毒品所科處刑度還重。另上訴人
無償轉讓一小包安非他命予陳坤宏，原審亦認未超過淨重十公克
，且亦無其他加重其刑之情形，然卻科處有期徒刑七月之重刑，
均有違比例原則。（二）黃俊嘉、李文賢、陳坤宏所述向上訴人
購買第二級毒品施用云云，倘為真實，仍須有足以令人確信其等
之供述為真實之補強證據，始能採為論斷上訴人犯罪之依據。另
警方監聽電話之結果，均不足藉以補強及擔保前開三人之陳述為
真實。本件並未在上訴人處查扣任何毒品，亦未查獲上訴人有交
付毒品與上開三人之實證，僅憑通訊監察，即科以上訴人十八年
之重刑，判決顯然違背法令。（三）關於販賣予黃俊嘉部分，從
通訊監察譯文看不出該日黃俊嘉有來上訴人家裡，黃俊嘉於第一
審亦稱未向上訴人買安非他命；販賣予李文賢部分，依李文賢於
第一審之證詞，係欲向上訴人借錢，並非毒品交易；販賣予陳坤
宏部分，原判決附表編號六係要上訴人幫忙調貨，其餘亦不足證
明有毒品之交易，原判決認定事實與證據不符，有證據上理由矛
盾之違背法令等語。
惟查：採證認事，係事實審法院之職權，其對證據證明力所為之
判斷，如未違背經驗法則與論理法則，復已敘述其憑以判斷之心
證理由，即不能任意指為違法。原判決依憑調查證據之結果並綜
合卷內證據資料，認定上訴人有其事實欄所載之犯行，已於理由
內詳敘其調查證據之結果及取捨證據認定之理由。並就上訴人否
認有販賣安非他命犯行，辯稱：黃俊嘉於通話之後並未碰面；李
文賢則是要借錢；與陳坤宏電話聯絡後均未碰面；譯文內容到底
在談論什麼，他們講他們的，伊並不清楚云云。為卸責之詞，不
足採信；證人黃俊嘉雖於第一審翻異前詞，改稱：未向上訴人購
買安非他命，係請上訴人向友人拿安非他命云云；李文賢於第一
審亦改稱：電話內容分別是要向上訴人借錢、還錢及找上訴人聊
天，之前警詢及偵查中所稱購買毒品對象「黑仔」，是指另一人
，不是上訴人云云；陳坤宏於第一審，先證稱：因精神分裂症發
作因而警詢及偵查中之證述不可採，伊不認識上訴人云云，又改
稱：因曾遭上訴人找人毆打，而故意誣陷上訴人，其所施用之安
非他命係向綽號豆花、阿英之女性購買云云；均屬迴護上訴人之
詞，而無足採，分別予以指駁。從形式上觀察，原判決並無足生
影響判決結果之違背法令情形；所為論斷，亦無違背證據法則。
上訴意旨(二)、(三)係就原審採證認事職權之適法行使，徒憑己見，
漫事爭執，自非上訴第三審之合法理由。又量刑之輕重，係屬事
實審法院得依職權自由裁量之事項，苟法院於量刑時，已斟酌刑
法第五十七條各款所列情狀，而未逾越法定範圍，又未濫用其職
權，即不得指為違法。查上訴人所犯毒品危害防制條例第四條第
二項之販賣第二級毒品罪，法定本刑為無期徒刑或七年以上有期
徒刑，得併科新台幣七百萬元以下罰金；所犯藥事法第八十三條
第一項之轉讓禁藥罪，其法定刑為七年以下有期徒刑，得併科新
台幣五百萬元以下罰金。原判決以行為人之責任為基礎，於理由
內說明第一審審酌上訴人犯罪之一切情狀，就販賣第二級毒品八
罪，分別量處有期徒刑七年五月、七年六月（五罪）、七年七月
、七年八月，就轉讓禁藥罪，量處有期徒刑七月，並依刑法第五
十一條第五款定其應執行刑為有期徒刑十八年，為無不合，予以
維持；經核其量刑並無逾越法定範圍，又未濫用其職權，亦於比
例原則無違。上訴意旨(一)係就事實審法院量刑裁量權之適法行使
，任意指摘，並非合法之第三審上訴理由。至其他上訴意旨，則
係就不影響判決本旨之枝節事項，泛指其為違法，難謂已符合首
揭法定之第三審上訴要件。綜上所論，應認本件上訴人之上訴違
背法律上之程式，予以駁回。
據上論結，應依刑事訴訟法第三百九十五條前段，判決如主文。
中    華    民    國  一○○  年    一    月   十三   日
                      最高法院刑事第五庭
                          審判長法官  林  永  茂  
                                法官  蘇  振  堂  
                                法官  林  立  華  
                                法官  蔡  國  在  
                                法官  陳  春  秋  
本件正本證明與原本無異
                                      書  記  官  
中    華    民    國  一○○  年    一    月   十八   日
                                                     ｍ